【裁判字號】    97,交聲,1342
【裁判日期】    980330
【裁判案由】    違反道路交通管理處罰條例聲明異議
【裁判全文】
臺灣桃園地方法院刑事交通事件裁定    97年度交聲字第1342號
原處分機關  交通部公路總局新竹區監理所桃園監理站
被      告  乙○○
上列異議人即受處分人因違反道路交通管理處罰條例案件，對於
交通部公路總局新竹區監理所桃園監理站民國97年7月22日桃監
裁罰字第裁52－DB0000000號違反道路交通管理事件裁決書所為
之處分（原舉發通知單案號：桃園縣政府警察局桃警局交字第DB
0000000號）聲明異議，本院裁定如下：
    主    文
異議駁回。
    理    由
一、異議人聲明異議意旨略以：異議人即受處分人（下稱異議人
    ）於民國97年5月15日15時22分許，駕駛F2X-650號重型機車
    ，由龍潭往大溪方向行駛，在桃園縣大溪鎮○○路、福居街
    口遇紅燈停於路口，經員警攔車於路邊，要求出示行照及駕
    照，逕行開立「行經岔路口闖紅燈（直行）」之罰單，當時
    其遇紅燈停於路口待綠燈要左轉往八德方向，而非舉發單位
    所說直行員林路闖越路口，舉發單位陳述與事實不符，請求
    舉發單位舉證說明，事發當天亦有其他警員拿掌上型錄影機
    蒐證舉發，請提供蒐證之錄影帶還原事實之真相。請求撤銷
    原處分云云。
二、原處分意旨略以：異議人於上揭時間，行經桃園縣大溪鎮○
    ○路與福居街口時，因駕駛車牌號碼為F2X-650號重型機車
    ，有闖越紅燈之違規行為，經警攔停製單舉發，此有桃園縣
    政府警察局97年5月15日桃警局交字第DB-0000000號舉發違
    反道路交通管理事件通知單在卷可稽。嗣原處分機關並據以
    裁決，以異議人違反道路交通管理處罰條例第53條第1項、
    第63條第1項第3款（裁決書漏載第1項第3款）之規定，分別
    裁處罰鍰1,800元並記違規點數3點，此亦有交通部公路總局
    新竹區監理所桃監裁罰字第裁52-DB0000000號違反道路交通
    管理事件裁決書附卷可據。
三、按汽車駕駛人，行經有燈光號誌管制之交岔路口闖紅燈者，
    處新臺幣（下同）1,800 元以上5,400 元以下罰鍰，並記違
    規點數3 點，道路交通管理處罰條例第53條第1 項、第63條
    第1 項第3 款分別定有明文。次按駕駛人駕駛汽車，應遵守
    道路交通標誌、標線、號誌之指示；汽車行駛至交岔路口，
    其行進、轉彎，應依下列規定：一、應遵守燈光號誌或交通
    指揮人員之指揮，遇有交通指揮人員指揮與燈光號誌並用時
    ，以交通指揮人員之指揮為準。..... 道路交通安全規則第
    90條前段、第102 條亦規定甚明。
四、經查：
  (一)本件異議人於上揭時間，因駕駛車牌號碼為F2X-650號重型
    機車，行經桃園縣大溪鎮○○路與福居街口時，為員警以闖
    紅燈違規為由經攔停舉發之事實，有桃園縣政府警察局97年
    5月15日桃警局交字第DB-0000000號舉發違反道路交通管理
    事件通知單及交通部公路總局新竹區桃園監理所97年7月22
    日桃監裁罰字第裁52-DB0000000號所為之裁決書各乙紙存卷
    可稽，復經桃園縣政府警察局大溪分局查證無誤，有該局97
    年7月10日溪警分交字第0972019695號函存卷可據。
  (二)上開駕駛人之違規事實，業據證人即舉發警員甲○○於本院
    訊問時具結證稱：異議人騎車行駛在員林路一段往大溪方向
    ，行經員林路與福居街口時，該路口的號誌員林路方向是紅
    燈，伊當時站在員林路一段70巷口，該處整排都是住戶，沒
    有障礙物，伊站立的位置與福居街口的號誌約距離40公尺，
    可以看得很清楚。當天是晴天光線充足，因異議人闖紅燈後
    停在中間，伊就將異議人攔停靠邊，雖當時有用V8蒐證，但
    剛好正在更換電池，因而未拍到。伊擔任交通勤務已有7 、
    8 年，本件連同其他執勤員警共4 位都有看到，對異議人的
    車號都看得很清楚，並且事後有核對車號等語明確（參本院
    97 年11 月10日訊問筆錄第2 頁至第4 頁），此外並有證人
    當庭提出之現場圖乙份、現場照片6 幀在卷可稽。再查諸如
    本件發生於員警執勤，適巧發生於眼前「稍縱即逝」之闖紅
    燈違規行為，本質上即屬突發狀況不及防備及蒐證，而現場
    亦無固定式攝影裝置，而其等所持攝影儀器適正更換電池之
    瞬間，客觀上舉發員警顯不及以其他方式存證，而已無法藉
    由其他科學舉證方式認定事實。是以刑事訴訟法就犯罪證據
    有關之規定中與屬行政秩序罰之交通違規裁罰本質不合之部
    分，自不在準用之列。經本院傳喚證人甲○○到庭調查結果
    ，其對當日所見違規情形於具結後堅證如上，足認其確係依
    自己親自見聞所得而為上開供述，且其不惟能清楚陳述所見
    如上之違規情形，復證陳其迄今已擔任該等交通勤務達數年
    ，依證人上開證述，其對於闖紅燈為舉發之勤務執行已有充
    分經驗，堪認對此等狀況之處理具有相當之能力。復因上揭
    時地，其與異議人所在位置均於員林路上且僅相距數十公尺
    ，其等所見的號誌均係直行路口之號誌，證人並因此在距離
    該路口70公尺處與同組執勤員警等共4 人均目睹異議人上開
    違規行為且事後業經核對車號，尤足認證人對號誌之判斷，
    並無誤認之可能。又異議人對於上揭時段，經過該路口及其
    行進方向之事實並不爭執，此外復查無其他任何事證可認證
    人甲○○上開證述有何瑕疵或與事理相違而可認與事實不符
    之處，本院依直接審理所得心證，堪認其依自己親自見聞所
    為之上開證述與事實相符，並可排除其誤記號誌與車號之可
    能。異議人空言否認闖紅燈云云，並無事證可稽，尚難採信
    。
  (三)綜上所述，本件違規事證至為明確，異議人確有前開違規行
    為堪以認定。從而，原處分機關依據道路交通管理處罰條例
    第53條第1 項、第63條第1 項第3 款規定，裁處罰鍰新臺幣
    1, 800元，並記違規點數3 點之處分，尚無違誤，應予維持
    ，本件異議為無理由，應予駁回。
據上論斷，應依道路交通案件處理辦法第19條，裁定如主文。
中    華    民    國    98    年    3     月    30    日
                      交通法庭  法  官  呂美玲
以上正本證明與原本無異。
如不服本裁定，應於裁定送達後5 日內向本院提出抗告狀。
                                書記官  李玉華
中    華    民    國    98    年    4     月    6     日


司法院資訊處製作；財團法人民間司法改革基金會備份。
